【裁判字號】    95,訴,2696
【裁判日期】    950821
【裁判案由】    毒品危害防制條例
【裁判全文】
臺灣高雄地方法院刑事判決              95年度訴字第2696號
公  訴  人  臺灣高雄地方法院檢察署檢察官
被      告  甲○○
                    （另案在臺灣高雄監獄執行）
上列被告因違反毒品危害防制條例案件，經檢察官提起公訴（95
年度毒偵字第5311號），本院於準備程序進行中，被告為有罪之
陳述，經告知簡式審判程序之旨，並聽取檢察官及被告之意見後
，本院合議庭裁定由受命法官獨任改依簡式審判程序審理，並判
決如下：
    主  文
甲○○連續施用第一級毒品，處有期徒刑拾月；又施用第二級毒
品，處有期徒刑肆月；應執行有期徒刑壹年。
    事  實
一、甲○○前因施用毒品案件，經本院裁定送勒戒處所觀察、勒
    戒後，認有繼續施用毒品之傾向，復經本院裁定令入戒治處
    所施以強制戒治1 年，嗣屆滿6 月且認無繼續施用毒品之傾
    向，而於民國93年12月13日執行完畢釋放出所，並由臺灣高
    雄地方法院檢察署檢察官於93年12月27日以93年度戒毒偵字
    第1199號為不起訴處分確定；又因施用毒品案件，經本院於
    94年5 月26日以94年度訴字第1319號判決處有期徒刑9 月確
    定（尚未執行完畢）。詎其猶未悛悔，於強制戒治執行完畢
    釋放後5 年內，基於施用第1 級毒品之概括犯意，自前述本
    院於94年5 月26日判刑後，隨即又開始在高雄市○○路租屋
    處等地點，以針筒注射之方式，連續施用第1 級毒品海洛因
    數次，平均約1 日施用2 、3 次，最後1 次施用時間為95年
    5 月23日；另基於施用第2 級毒品之犯意，於95年5 月24日
    凌晨2 時25分為警採尿回溯96小時內之某時，在前揭租屋處
    ，以加熱吸食器吸食煙霧之方式，施用第2 級毒品甲基安非
    他命1 次。嗣於95年5 月23日晚間11時許，因另案通緝而在
    高雄市○○區○○路110 巷口為警查獲，經警採尿送驗而悉
    上情。
二、案經高雄市政府警察局移送臺灣高雄地方法院檢察署檢察官
    偵查起訴。
    理  由
一、本件被告甲○○所犯係毒品危害防制條例第10條第1 項、第
    2 項之施用第1 級、第2 級毒品罪，其法定刑係死刑、無期
    徒刑、最輕本刑為3 年以上有期徒刑以外之罪，被告於準備
    程序進行中就被訴事實為有罪之陳述，經告知簡式審判程序
    之旨，並聽取其與檢察官之意見後，本院認無不得或不宜改
    依簡式審判程序進行之情事，爰依刑事訴訟法第273 條之1
    第1 項規定，裁定本件由受命法官獨任改依簡式審判程序審
    理，合先敘明。
二、訊據被告甲○○對於前揭施用第1 級、第2 級毒品之事實供
    承不諱，而其為警所採尿液經送以酵素免疫法初步篩檢，再
    以氣相層析質譜法確認結果，呈嗎啡及甲基安非他命陽性反
    應，有高雄市立凱旋醫院濫用藥物尿液檢驗報告（轉碼編號
    ：A00000000） 暨尿液採證代碼表附卷可稽，足徵被告之自
    白與事實相符，堪予採信。又被告有如前開事實欄所列前科
    紀錄，此有臺灣高等法院被告前案紀錄表及該案之不起訴處
    分書在卷可參，堪認被告確於強制戒治執行完畢釋放後5年
    內，再犯本件施用第1 級、第2 級毒品之罪。綜上所述，本
    件事證明確，被告犯行堪以認定，應依法論科。
三、按行為後法律有變更者，適用行為時之法律，但行為後之法
    律有利於行為人者，適用最有利於行為人之法律，刑法第2
    條第1 項定有明文。本件被告行為後於95年7 月1 日修正施
    行之新刑法，業已刪除第56條關於連續犯之規定，此刪除雖
    非犯罪構成要件之變更，但已影響行為人刑罰之法律效果，
    自屬法律有變更，而被告於舊法時期所為數次施用第1 級毒
    品犯行，如依修正前之連續犯規定論以一罪，僅得加重其刑
    至二分之一，倘依新法則應數罪分別論斷而併罰，其刑度較
    依連續犯規定論以一罪之結果為重，是以舊法對被告較有利
    。其次，刑法第51條第5 款原規定，宣告多數有期徒刑者，
    於各刑中之最長期以上，各刑合併之刑期以下，定其刑期，
    但不得逾20年，嗣後95年7 月1 日修正施行之該條款，提高
    多數有期徒刑合併應執行之刑不得逾30年，就此部分之變更
    亦應依刑法第2 條第1 項規定比較適用新舊法，最高法院95
    年第8 次刑事庭會議決議業已明揭其旨，且比較結果舊法並
    無不利於被告。按新舊法比較時，應就罪刑有關之共犯、未
    遂犯、連續犯、牽連犯、結合犯以及累犯加重、自首減輕、
    暨其他法定加減原因、與加減例等一切情形，綜其全部之結
    果，而為比較，再適用有利於行為人之法律處斷，且應就罪
    刑有關之一切情形，比較其全部之結果，而為整個之適用，
    不能割裂而分別適用有利益之條文，最高法院24年度上字第
    4634號、27年度上字第2615號判例業已明揭其旨。本件被告
    行為後之法律既有如上之變更，經綜合比較結果，適用舊法
    應對於被告較為有利，是應依刑法第2 條第1 項前段規定適
    用舊法。核被告所為，係犯毒品危害防制條例第10條第1 項
    、第2 項之施用第1 級、第2 級毒品罪。被告持有海洛因及
    甲基安非他命之低度行為為其施用之高度行為所吸收，均毋
    庸另論。被告先後數次施用海洛因行為之時間緊接，所犯構
    成要件相同，顯係基於概括犯意而為，應依刑法修正前第56
    條連續犯規定論以一罪，並加重其刑。至被告施用第1 級、
    第2 級毒品之犯意各別，行為互殊，應予分論併罰。茲審酌
    被告前因施用毒品案件，經觀察、勒戒及強制戒治、判刑後
    ，猶未悛悔而再為本件施用毒品犯行，足見其毒癮匪淺，然
    念其犯後尚能供承犯行，態度良好，且毒癮戒絕確實不易，
    又其施用毒品乃戕害自身健康而未直接危害他人，以及犯罪
    之手段、所生危害等一切情狀，量處如主文所示之刑，並依
    舊法定其應執行之刑，以資懲儆。
據上論斷，應依刑事訴訟法第273 條之1 第1 項、第299 條第1
項前段，毒品危害防制條例第10條第1 項、第2 項，刑法第2 條
第1 項前段、第11條前段、修正前第56條、修正前第51條第5款
，判決如主文。
本案經檢察官黃碧玉到庭執行職務。
中    華    民    國    95    年    8   月      21    日
                      鳳山刑事第二庭法  官 譚德周
以上正本證明與原本無異。
如不服本判決，應於收受送達後10日內向本院提出上訴書狀。
中    華    民    國    95    年    8     月    21    日
                                   書記官  廖美玲
附錄法條：毒品危害防制條例第10條第1 項、第2項
毒品危害防制條例第10條
施用第一級毒品者，處 6 月以上 5 年以下有期徒刑。
施用第二級毒品者，處 3 年以下有期徒刑。


司法院資訊處製作；財團法人民間司法改革基金會備份。
